【裁判字號】    91,訴,1327
【裁判日期】    920110
【裁判案由】    違反藥事法
【裁判全文】
臺灣臺北地方法院刑事判決                        九十一年度訴字第一三二七號
    公  訴  人  臺灣臺北地方法院檢察署檢察官
    被      告  甲○○  男  二.
右列被告因違反藥事法案件，經檢察官提起公訴（九十一年度偵字第五六四七號），
本院判決如左：
    主  文
甲○○明知為禁藥，而轉讓，未遂，處有期徒刑伍月，如易科罰金，以參佰元折算壹
日，緩刑肆年，扣案之愷他命陸瓶（淨重共參點捌肆公克，驗餘淨重參點捌貳公克）
均沒收。
    事  實
一、甲○○於民國九十年十月二十八日，明知愷他命（ｋｅｔａｍｉｎｅ），俗稱Ｋ
    他命」（嗣於九十一年一月二十三日經行政院衛生署以台九十一法字第０九一０
    ００一六０五號公告增加「毒品之分級及品項」部分分級及品項，增加「１９‧
    愷他命（ｋｅｔａｍｉｎｅ）」為第三級毒品，於九十一年二月八日經行政院衛
    生署以院台衛台第0000000000號公告增加「各級管制藥品之範及種類
    」部分藥品品項，增加「１９‧愷他命（ｋｅｔａｍｉｎｅ）」為第三級管制藥
    品），屬藥事法第二十二條第二款未經核准不得擅自輸入之藥品（起訴書誤為同
    法第二十二條第一款之禁藥），如未經核准擅自輸入即屬禁藥，禁止販賣、供應
    、調劑、運送、寄藏、牙保、轉讓或意圖販賣而陳列，為自己施用及代年籍姓名
    均不詳綽號「小毛」之成年男子購買轉讓而供其施用，竟先與該年籍姓名均不詳
    綽號「小毛」之成年男子湊齊六千元，約定由甲○○於九十年十月二十八日中午
    十二時許，至台北市○○區○○路八九號幻影舞廳內，以每瓶新台幣（下同）一
    千元之代價，向某年籍姓名均不詳之成年男子購買六瓶愷他命（淨重共三．八四
    公克，驗餘淨重三．八二公克），再以相同價格轉讓予該年籍姓名均不詳綽號「
    小毛」之成年男子，惟於轉讓前之同日下午十三時許即為警在台北市○○區○○
    路八十號前查獲，並扣得愷他命六瓶（淨重共三．八四公克，驗餘淨重三．八二
    公克），致未得逞。
二、案經台北市政府警察局松山分局報請台灣台北地方法院檢察署檢察官偵查起訴。
    理  由
一、訊據被告甲○○對於右揭事實坦承不諱，並有扣案之六瓶愷他命（淨重共三．八
    四公克，驗餘淨重三．八二公克，有台北市政府警察局九十一年十月二十三日北
    市鑑毒字第七二八號鑑驗通知書附卷足稽。）在卷可憑，足徵被告之自白與事實
    相符，本件事證明確，被告犯行，堪以認定。
二、查愷他命（ｋｅｔａｍｉｎｅ），俗稱Ｋ他命」經行政院衛生署業於九十一年一
    月二十三日經行政院衛生署以台九十一法字第０九一０００一六０五號公告增加
    「毒品之分級及品項」部分分級及品項，增加「１９‧愷他命（ｋｅｔａｍｉｎ
    ｅ）」為第三級毒品，於九十一年二月八日經行政院衛生署以院台衛台第000
    0000000號公告增加「各級管制藥品之範及種類」部分藥品品項，增加「
    １９‧愷他命（ｋｅｔａｍｉｎｅ）」為第三級管制藥品，於公告為第三級毒品
    及管制藥品前，屬藥事法第二十二條第二款未經核准不得擅自輸入之藥品，如未
    經核准擅自輸入即屬禁藥，禁止販賣、供應、調劑、運送、寄藏、牙保、轉讓或
    意圖販賣而陳列，本件被告於九十年十月二十八日轉讓愷他命未遂時，愷他命尚
    未公告為第三級毒品及管制藥品，屬藥事法第二十二條第二款未經核准不得擅自
    輸入之藥品，本件扣案藥品非屬針劑，應未經主管機關即行政院衛生署核准輸入
    之藥品，既未經核准擅自輸入，即屬屬藥事法第二十二條第二款未經核准不得擅
    自輸入之藥品，為禁藥，起訴書認為同法第二十二條第一款之禁藥，容有誤會，
    應予更正）。核被告所為，係犯藥事法第八十三條第四項、第一項之轉讓禁藥未
    遂罪。其已著手於轉讓禁藥行為之實施，尚未生轉讓之結果即為警查獲，為未遂
    犯，依刑法第二十六條前段之規定，按既遂犯之刑度減輕其刑。爰審酌被告素行
    、智識程度、犯罪之目的、手段、轉讓禁藥未獲得任何利益、轉讓次數一次，及
    犯罪後坦承犯行，態度良好等一切情狀，量處如主文所示之刑，並諭知易科罰金
    之折算標準。被告前未曾受有期徒刑以上刑之宣告，有台灣高等被告全國前案紀
    錄表一件在卷可憑，其因一時失慮，貪慾圖便，而犯本件違反藥事法犯行，犯罪
    後態度尚稱良好，足認其事後甚有悔意，本院綜合前開情形，認為其經此教訓，
    應知警惕而無再犯之虞，本件刑之宣告以暫不執行為適當，併宣告緩刑四年，以
    勵自新。扣案之愷他命六瓶（淨重共三．八四公克，驗餘淨重三．八二公克），
    係被告所有供犯罪所用之物，應依刑法第三十八條第一項第二款規定沒收之。
據上論斷，應依刑事訴訟法第二百九十九條第一項前段，藥事法第八十三條第一項、
第四項，刑法第十一條前段、第二十六條前段、第四十一條第一項前段、第七十四條
第一款、第三十八條第一項第二款，罰金罰緩提高標準條例第二條，判決如主文。
本案經檢察官俞秀端到庭執行職務。
中      華      民      國      九十二      年      一    月      十    日
                                      臺灣臺北地方法院刑事第六庭
              法  官    黃  雅  芬
右正本證明與原本無異。
如不服本判決，應於判決送達後十日內，向本院提出上訴狀。
                                          書記官    楊  麗  娟
中      華      民      國      九十二      年      一    月    十三    日
附錄本案論罪科刑法條全文
藥事法第八十三條
明知為偽藥或禁藥，而販賣、供應、調劑、運送、寄藏、牙保、轉讓或意圖販賣而陳
列者，處五年以下有期徒刑，得併科新台幣十萬元以下罰金。
犯前項之罪，因而致人於死者，處七年以上有期徒刑，致重傷者，處一年以上七年以
下有期徒刑。
因過失犯第一項之罪者，處一年以下有期徒刑、拘役或新台幣十萬元以下罰金。
第一項之未遂犯罰之。


司法院資訊處製作；財團法人民間司法改革基金會備份。
